臺灣新北地方法院刑事判決　
111年度智易字第35號
公  訴  人  臺灣新北地方檢察署檢察官
被      告  謝光富


選任辯護人  陳憲鑑律師
            汪哲論律師
上列被告因違反商標法案件，經檢察官提起公訴（111年度偵續
字第237號），被告於準備程序進行中就被訴事實為有罪之陳述
，經告知簡式審判程序之旨，並聽取公訴人、被告以及辯護人之
意見後，裁定進行簡式審判程序，判決如下：
    主  文
謝光富犯商標法第九十七條之意圖販賣而陳列侵害商標權之商品
罪，處有期徒刑貳月，如易科罰金，以新臺幣壹仟元折算壹日。
扣案如附表所示之物均沒收。 　
    事  實
一、謝光富明知如附表所示之商標，分係由如附表所示之商標權
    人向經濟部智慧財產局申請註冊取得商標權，指定使用於充
    電器、電纜、電線、轉接器、耳機等商品，非經商標權人之
    同意或授權，不得為行銷目的，而於同一商品使用相同或近
    似之註冊商標，亦不得明知為上開商品，意圖販賣而持有、
    陳列，且明知向大陸地區廠商所購入如附表所示之仿冒商標
    商品，係未得如附表所示之商標權人授權或同意，於同一或
    類似商品上使用相同註冊商標之商品，仍於取得上開商品後
    ，竟基於意圖販賣而陳列仿冒商標商品之犯意，自民國109
    年11月起，利用電腦設備連接網際網路，使用蝦皮拍賣網站
    帳號「apple24588」，公開刊登販售如附表所示仿冒商標商
    品之訊息，供不特定人上網瀏覽標購，以此方式在網路上陳
    列並販賣上開仿冒商標商品。嗣為警上網執行巡邏勤務，並
    扣得如附表所示之仿冒商標商品，經送鑑定後確認係仿冒品
    而查悉上情。
二、案經如附表編號1所示公司訴由內政部警政署保安警察第二
    總隊報告臺灣新北地方檢察署檢察官偵查起訴。
    理  由
壹、程序事項
    按除被告所犯為死刑、無期徒刑、最輕本刑為3年以上有期
    徒刑之罪或高等法院管轄第一審案件者外，於第一次審判期
    日前之準備程序進行中，被告先就被訴事實為有罪之陳述時
    ，審判長得告知被告簡式審判程序之旨，並聽取當事人、代
    理人、辯護人及輔佐人之意見後，裁定進行簡式審判程序，
    刑事訴訟法第273條之1第1項定有明文。本案被告謝光富所
    犯係死刑、無期徒刑、最輕本刑為3年以上有期徒刑以外之
    罪，其於準備程序中就被訴事實為有罪之陳述，經告知簡式
    審判程序之旨，並聽取公訴人、被告及辯護人之意見後，本
    院爰依刑事訴訟法第273條之1第1項規定，裁定進行簡式審
    判程序。又下列所引證據，依刑事訴訟法第273條之2規定，
    不受同法第159條第1項關於傳聞法則規定之限制，依法均有
    證據能力，合先敘明。
貳、實體事項：
一、認定犯罪事實所憑之證據及理由：
    上揭犯罪事實，業據被告於本院準備程序以及審理時均坦承
    不諱（見院卷第47、57頁），並有內政部警政署保安警察第
    二總隊刑事警察大隊偵一隊搜索扣押筆錄暨扣押物品目錄表
    、蝦皮購物網站用戶註冊帳號apple24588之申登人基本資料
    、被告所提進貨發票及被告賣場網頁資料、如附表所示「證
    據及卷證出處」欄之證據、承諾書等件在卷可查（見偵卷第
    9-14、81-82、84-89頁、如附表所示「證據及卷證出處」欄
    卷頁、院卷第67頁），另扣有如附表所示之仿冒商標商品可
    資佐證。綜上，被告上開任意性之自白與事實相符，應堪採
    信。本案事證已臻明確，被告犯行堪以認定，應依法論科。
二、論罪之法律適用：　　
（一）罪名
　　1.核被告所為，係犯商標法第97條之意圖販賣而陳列仿冒商
      標商品罪。
　  2.被告意圖販賣而持有如附表所示仿冒商標商品之低度行為
      ，為意圖販賣而陳列之高度行為所吸收，不另論罪。
（二）罪數競合：
　　1.被告於上開時地，意圖販賣侵害商標權之商品而陳列之行
      為，係基於營利之單一犯意，在密接時間、空間下所為，
      各個舉動之獨立性均極為薄弱，依一般社會健全觀念，難
      以強行分開，應視為數個販賣舉動之接續施行，而以包括
      一行為予以評價，較為合理，屬接續犯之一罪。
　　2.又被告以同一陳列行為，同時侵害如附表所示各商標權人
      之商標權，係以一行為觸犯數相同罪名，為同種想像競合
      犯，應依刑法第55條規定，從一重之意圖販賣而陳列侵害
      商標權商品罪處斷。
三、量刑之審酌：
    爰以行為人之責任為基礎，審酌被告罔顧智慧財產權之保護
    規範而為本案犯行，侵害商標權人之權益，並破壞我國致力
    於智慧財產權保護之國際聲譽，所為實有所不當，惟斟酌其
    犯罪之動機、目的、手段尚屬平和，兼衡被告素行尚稱良好
    ，有臺灣高等法院被告前案紀錄表在卷可查（見院卷第13-1
    5頁），以及其所侵害之商標權數量，並與如附表編號1所示
    之告訴人達成和解，應支付23萬8,000元之賠償金，此有承
    諾書附卷足考（見院卷第67頁），另參酌被告於本院審理中
    自陳：國中畢業，目前為網路公司負責人，未婚無子女，需
    扶養父母及祖父等語（見院卷第58頁）此智識程度以及家庭
    、生活與經濟狀況等一切情狀，量處如主文所示之刑，並諭
    知易科罰金之折算標準。
四、沒收部分：
（一）按侵害商標權之物品，不問屬於犯罪行為人與否，沒收之
      ，商標法第98條定有明文。查扣案如附表所示之仿冒商標
      商品，均屬侵害如附表所示各該商標權人商標權之物品，
      爰依上開規定沒收之。
（二）至被告供陳：獲利約1萬多元等語（見偵卷第4頁），然考
      量被告業與如附表編號1之告訴人達成和解，賠償超過其
      不法利得之數額，如上所述，本院認被告所為賠償已達到
      沒收制度剝奪其犯罪所得之立法目的，如再宣告沒收，將
      使被告承受過度之不利益，顯屬過苛，爰依刑法第38條之
      2第2項規定，不另諭知沒收被告此部分之犯罪所得。
據上論斷，依刑事訴訟法第273條之1第1項、第299條第1項前段
，判決如主文。
本案由檢察官陳香君提起公訴，經檢察官張啟聰到庭執行職務。
中　　華　　民　　國　　111 　年　　11　　月　　7 　　日
                  刑事第八庭  法  官  謝茵絜
上列正本證明與原本無異。
如不服本判決，應於判決送達後20日內敘明上訴理由，向本院提
出上訴狀 (應附繕本) ，上訴於臺灣高等法院。其未敘述上訴理
由者，應於上訴期間屆滿後20日內向本院補提理由書「切勿逕送
上級法院」。
                              書記官 王昱平
中　　華　　民　　國　　111 　年　　11　　月　　11　　日
附錄本案所犯法條全文 
商標法第97條
明知他人所為之前二條商品而販賣，或意圖販賣而持有、陳列、
輸出或輸入者，處 1 年以下有期徒刑、拘役或科或併科新臺幣
5 萬元以下罰金；透過電子媒體或網路方式為之者，亦同。
附表
編號 商標權人 仿冒商標商品名稱 仿冒商標商品件數 註冊/審定號 以及專用期限 證據及卷證出處 1  蘋果公司(有提告） 20W電源轉接器 33件 商標審定號：00000000（專用期限112/12/31）、00000000（專用期限110/03/31） 被告警詢筆錄、市值估價單、被告所提深圳增值稅普通發票影本、Apple公司商標單筆詳細報表、APPLE真品與仿冒品驗證報告暨附件仿品照片【偵卷第9、26-34、39-55、84-89頁】    5W電源轉接器 145件 商標審定號：00000000（專用期限112/12/31）、00000000（專用期限111/03/31）    USB-C to Lightning 1M連接線（傳輸線） 229件  商標審定號：00000000（專用期限110/03/31）    Lightning to USB 2M連接線（傳輸線） 164件 商標審定號：00000000（專用期限110/03/31）    耳機 180件 商標審定號：00000000（專用期限112/12/31）  2 三星公司 （未提告） 旅充組 1件 商標審定號：00000000（專用期限119/12/15） 被告警詢筆錄、蝦皮購物網站「apple24588」商品頁面及「YY通訊~手機專賣」商城頁面、被告所提深圳增值稅普通發票影本、三星公司鑑定報告書、三星公司商標註冊資料【偵卷第9、57-60、62、67-75、84-89頁】   充電線 235件 商標審定號：00000000（專用期限119/12/15）    充電頭 147件 商標審定號：00000000（專用期限119/12/15）